【裁判字號】    91,再易,44
【裁判日期】    920109
【裁判案由】    再審之訴
【裁判全文】
臺灣臺北地方法院民事裁定  九十一年再易字第四四號
    再審  原告  商季交通有限公司
    法定代理人  王明雄
    再審  被告  甲○○
右當事人間請求再審之訴事件，再審原告對於本院民國九十一年八月十五日確定判決
提起再審之訴，本院裁定如左：
    主      文
再審原告之訴駁回。
再審訴訟費用由再審原告負擔。
    理      由
一、查再審之訴，必須主張原確定判決有民事訴訟法第四百九十六條、或第四百九十
    七條之情形，以為理由時，始為合法。再審之訴不合法者，法院應以裁定駁回之
    。民事訴訟法第五百零二條第一項定有明文。
二、本件再審原告主張系爭租賃契約及連帶保證書均為不定期限之債權契約，未限制
    訴外人陳龍通始於何時，終於何日停租，陳龍通於租賃計程車期間租賃任何再審
    原告所有之計程車，即應履行繳納車租之義務，再審被告對於陳龍通所積欠之車
    租，即應負連帶保證責任，其連帶保證之範圍不外於立約後，約定以將來發生陳
    龍通在承租計程車使用收益期間，應履行給付租金義務而不履行時負保證責任。
    倘陳龍通返還租賃物時即不屬於租賃計程車期間，陳龍通即免除繳納義務，再審
    被告即無從負租賃計程車期間之責任。該租賃期間可能數天、數月或一年或一年
    以上，陳龍通返還租賃物後隨時不定期租用，再審被告之連帶保證責任並不因此
    消滅，從而租賃車輛也無從擇一固定，故未記載於租賃契約及連帶保證書內，而
    以行車出日報表來監督及管理駕駛計程車承租時間之動態，即立約當時再審被告
    並不知陳龍通租賃使用之計程車車號，固不得任意解釋僅於特定車輛所衍生之租
    金，始負連帶責任，原判決解釋當事人之意思表示，違背經驗法則及論理法則云
    云。
三、本件原確定判決根據立約當時之情形及一切證據資料解釋當事人之真意，認定再
    審被告於保證時，係以保證陳龍通向再審原告承租ＣＦ－一八三營業小客車期間
    所生之租金債務負連帶保證之責任，乃其職權之行使，其認定縱有不當，亦不得
    執為再審之理由，再審原告以法院職權認定之事實，指摘原確定判決違反經驗法
    則及論理法則，然對於一般計程車租賃之經驗法則及論理法則為何，並未具體揭
    示，故其提起本件再審之訴，並不合法，依前揭規定，應以裁定駁回。
四、依民事訴訟法第五百零二條第一項、第九十五條、第七十八條，裁定如主文。
中      華      民      國    九十二    年      一      月      九      日
                                            民事第五庭審判長法  官 吳青蓉
                                                            法  官 周美雲
                                                            法  官 吳素勤
右為正本係照原本作成
如對本裁定抗告須於裁定送達後十日內向本院提出抗告狀
中      華      民      國    九十二    年      一      月      九      日
~B書記官  曾寶生


司法院資訊處製作；財團法人民間司法改革基金會備份。
